臺灣士林地方法院刑事判決
111年度交易字第46號
公  訴  人  臺灣士林地方檢察署檢察官
被      告  王水樹


上列被告因公共危險案件，經檢察官提起公訴（111年度偵字第1
836號），本院判決如下：
    主    文
王水樹吐氣所含酒精濃度達每公升零點二五毫克以上而駕駛動力
交通工具，累犯，處有期徒刑玖月。
    事    實
一、王水樹明知服用酒類後，不能駕駛動力交通工具，仍於民國
    111年1月1日16時許，在臺北市內湖區內湖路1段91巷92弄之
    某宮廟，與友人一起食用含有酒精之料理後，於同日16時50
    分許，騎乘車牌號碼000-000號普通重型機車，自飲酒地點
    出發上路，嗣於同日17時8分許，在臺北市○○區○○路0段00巷
    00弄00號前為警攔查，測得其呼氣酒精濃度為每公升0.35毫
    克，始悉上情。
二、案經臺北市政府警察局內湖分局報請臺灣士林地方檢察署檢
    察官偵查起訴。
　　理    由
一、本案認定犯罪事實之非供述證據，均與本案事實具有關聯性
    ，並無事證足認有違背法定程序或經偽造、變造等情事，且
    經本院依法踐行調查程序，檢察官、被告王水樹對於上開證
    據之證據能力均未爭執（本院交易卷第27頁），依刑事訴訟
    法第158條之4之反面解釋，均有證據能力。
二、訊據被告上情，矢口否認有何酒後駕車之犯行，辯稱：我沒
    有喝酒，我只是騎車去倒垃圾，警察就跟在我後面拍我一下
    說我臉紅紅的有喝酒，我跟警察說我沒有喝酒，我只是吃兩
    三塊肉，警察就叫我做酒測，我真的很冤枉等語。惟查：
　㈠被告於111年1月1日16時許，在臺北市內湖區內湖路1段91巷9
    2弄之某宮廟，食用含有酒精之料理後，於同日16時50分許
    ，騎乘車牌號碼000-000號普通重型機車，自飲酒地點出發
    上路，嗣於同日17時8分許，在臺北市○○區○○路0段00巷00弄
    00號前為警攔查，測得其呼氣酒精濃度為每公升0.35毫克等
    情，業據被告於警詢、偵查時陳述在卷，並有酒精測定紀錄
    表、臺北市政府警察局吐氣酒精濃度檢測程序暨拒測法律效
    果確認單，及臺北市政府警察局舉發違反道路交通管理事件
    通知單、財團法人工業技術研究院呼氣酒精測試器檢定合格
    證書在卷可佐，是被告確有起訴書所載之酒後駕車之犯行，
    即堪認定。
　㈡被告雖以前詞置辯，然被告於警詢、偵查時自陳：我倒了2罐
    米酒煮燒酒雞，吃了半鍋等詞明確（偵卷第13、14、38頁）
    ，被告並未提出證據證明，則其所述食用燒酒雞一情是否為
    真，本堪質疑；且縱認被告上開陳述可信，但被告既是其本
    人倒了2罐米酒，被告當知悉其所食用燒酒雞內摻有其自行
    添加之米酒，佐以被告前已有多次酒後駕車之前科紀錄，有
    臺灣高等法院被告前案紀錄表可憑，可見被告業已清楚知悉
    酒後不得駕駛動力交通工具，卻仍於食用摻有米酒之雞肉後
    ，騎乘機車上路，被告自已構成不能安全駕駛動力交通工具
    之犯行無訛。被告空言否認，實屬卸責之詞，自不足取。
　㈢綜上，被告所辯為不可採。本件事證明確，被告上開犯行，
    堪以認定。
三、論罪科刑：
　㈠核被告所為，係犯刑法第185條之3第1項第1款之吐氣所含酒
    精濃度達每公升零點二五毫克以上而駕駛動力交通工具罪。
　㈡被告前因公共危險案件，經本院以106年度交易字第2號判決
    判處有期徒刑8月，上訴後，經臺灣高等法院以106年度交上
    易字第186號判決駁回上訴確定，於107年5月19日執行完畢
    等情，有臺灣高等法院被告前案紀錄表在卷可考，考量被告
    前已因相同之公共危險案件受多次有期徒刑之執行，其於受
    有期徒刑之執行完畢後，故意再次犯罪，顯見先前之有罪判
    決不足以發揮警告作用，堪認被告對於刑罰之反應力薄弱；
    佐以被告上開所犯之罪，加重最低本刑，亦無致個案過苛或
    失衡之情形。基上，被告受徒刑之執行完畢後，5年以內故
    意再犯本案有期徒刑以上之罪，為累犯，應依刑法第47條第
    1項之規定，加重其刑。
　㈢爰審酌被告明知酒精成分對人之意識能力造成相當程度之影
    響，酒後駕車對其本身及一般往來之公眾均具有高度危險性
    ，猶於酒後呼氣所含酒精濃度達每公升0.35毫克而不能安全
    駕駛動力交通工具之狀況下，騎乘機車上路，既漠視自己安
    危，亦罔顧公眾安全，佐以被告前已有多次酒後駕車之公共
    危險經法院判刑之前案紀錄，有前揭前案紀錄表在卷可考，
    竟不知警惕，再為本件相同犯行，顯然輕忽酒後駕車所可能
    造成之潛在性危險，法治觀念薄弱，本應予以嚴懲；惟考量
    其所駕車輛種類、酒測值、本次騎車未釀成其他事故，兼衡
    其係國小畢業之智識程度、目前無業，在廟裡當義工，已婚
    ，目前一個人住之家庭經濟狀況，本次酒駕犯行距其前次執
    行完畢已逾3年，顯見被告亦非毫無克制，犯後未能坦然面
    對之態度，暨公訴檢察官求處有期徒刑9月以上等一切情狀
    ，量處如主文所示之刑，以示懲儆。
據上論斷，應依刑事訴訟法第299條第1項前段，判決如主文。
本案經檢察官王啟旭提起公訴，檢察官林嘉宏到庭執行職務。
中　　華　　民　　國　　111 　年　　5 　　月　　18　　日
                  刑事第三庭　法  官  林正忠
以上正本證明與原本無異。
如不服本判決應於收受判決後20日內向本院提出上訴書狀，並應
敘述具體理由。其未敘述上訴理由者，應於上訴期間屆滿後20日
內向本院補提理由書（均須按他造當事人之人數附繕本）「切勿
逕送上級法院」。
因疫情而遲誤不變期間，得向法院聲請回復原狀。
                              書記官  張佩旻
中　　華　　民　　國　　111 　年　　5 　　月　　20　　日
附錄本案論罪科刑法條全文：
刑法第185條之3第1項第1款
駕駛動力交通工具而有下列情形之一者，處2 年以下有期徒刑，
得併科20萬元以下罰金：
一、吐氣所含酒精濃度達每公升零點二五毫克或血液中酒精濃度
達百分之零點零五以上。